臺灣板橋地方法院刑事判決　　　　　　　100年度訴字第443號
公　訴　人　臺灣板橋地方法院檢察署檢察官
被　　　告　李聰榮
上列被告因毒品危害防制條例案件，經檢察官提起公訴（100 年
度毒偵字第615 號），經被告於準備程序中就起訴事實為有罪之
陳述，經告知簡式審判程序之旨，並聽取當事人之意見後，經合
議庭裁定由受命法官獨任行簡式審判程序，本院判決如下：
    主    文
李聰榮施用第一級毒品，累犯，處有期徒刑柒月。扣案海洛因（
驗餘淨重零點貳壹柒零公克）、裝盛前開海洛因之包裝袋壹個、
含海洛因殘渣之注射針筒壹支均沒收銷燬之。
    事    實
一、李聰榮(1)於民國93年間因施用毒品案件，經本院以93年度毒
    聲字第760 號裁定送觀察、勒戒後，認有繼續施用毒品之傾
    向，經本院以94年度毒聲字第347 號裁定令入戒治處所施以
    強制戒治，於97年7 月2 日停止戒治執行完畢，由臺灣板橋
    地方法院檢察署檢察官於97年7 月8 日以97年度戒毒偵字第
    370 號不起訴處分確定。(2)於95年間因違反槍砲彈藥刀械管
    制條例案件，經本院以95年度簡字352 號判決判處有期徒刑
    3 月確定，於95年10月18日縮刑期滿執行完畢。(3)於95年間
    因搶奪案件，經本院以95年度訴字1526號判決判處有期徒刑
    8 月確定，嗣經裁定減刑為有期徒刑4 月確定。(4)於96年間
    因偽造文書案件，經本院以96年度訴字714 號判決判處有期
    徒刑4 月、3 月，應執行有期徒刑5 月確定，嗣經裁定減刑
    為有期徒刑2 月、1 月又15日，應執行有期徒刑2 月15日確
    定。(3)、(4)接續執行，於97年8 月18日縮刑期滿執行完畢。
    (5)於98年間因竊盜案件，經本院以98年度簡字2210號判決判
    處有期徒刑3 月確定，於98年12 月14 日縮刑期滿執行完畢
    。詎不知警惕，基於施用第1 級毒品海洛因之犯意，於100
    年1 月6 日上午8 時許，在新北市板橋區○○○路○ 段21號
    亞東醫院7D10室病房內，以注射方式施用第1 級毒品海洛因
    1 次。嗣於同日上午11時許，經醫護人員發覺上情報警處理
    而查獲，並扣得第1 級毒品海洛因（淨重0.2190公克，取樣
    0.0020公克鑑驗，驗餘淨重0.2170公克）、裝盛前開海洛因
    之包裝袋1 個及含海洛因殘渣之注射針筒1 支。
二、案經新北市政府警察局板橋分局報告臺灣板橋地方法院檢察
    署檢察官偵查起訴。
    理    由
一、本件被告所犯係死刑、無期徒刑、最輕本刑為3 年以上有期
    徒刑以外之罪，其於準備程序中就被訴事實為有罪之陳述，
    經法官告知簡式審判程序之旨，並聽取公訴人、被告之意見
    後，依刑事訴訟法第273 條之1 第1 項規定，經本院合議庭
    裁定，由受命法官獨任進行簡式審判程序審理，核先敘明。
二、被告於警詢、檢察官偵查中及本院審理時對前揭犯罪事實坦
    承不諱，又被告於100 年1 月6 日為警採集之尿液，經送臺
    灣檢驗科技股份有限公司檢驗結果，呈鴉片類（可待因、嗎
    啡）陽性反應一情，有新北市政府警察局板橋分局偵辦毒品
    危害防制條例案被移送人姓名及代碼對照表、臺灣檢驗科技
    股份有限公司濫用藥物檢驗報告各1 份在卷可佐，足認被告
    前開自白與事實相符，堪信為真。再被告於93年間因施用毒
    品案件，經本院以93年度毒聲字第760 號裁定送觀察、勒戒
    後，認有繼續施用毒品之傾向，經本院以94年度毒聲字第34
    7 號裁定令入戒治處所施以強制戒治，於97年7 月2 日停止
    戒治執行完畢，由臺灣板橋地方法院檢察署檢察官於97年7
    月8 日以97年度戒毒偵字第370 號不起訴處分確定一情，有
    臺灣高等法院被告前案紀錄表1 份在卷可憑，其於強制戒治
    執行完畢釋放後5 年內再犯毒品危害防制條例第10條第1 項
    施用第1 級毒品罪，核與同條例第23條第2 項所定相符。本
    件事證明確，被告犯行洵堪認定，自應依法論科。
三、按海洛因為毒品危害防制條例第2 條第2 項第1 款所定之第
    1 級毒品，是核被告所為，係犯毒品危害防制條例第10條第
    1 項之施用第1 級毒品罪。被告因施用而持有第1 級毒品海
    洛因之低度行為，為施用行為所吸收，係不罰之前行為，不
    另論罪。被告有如事實欄所示之論罪科刑及執行完畢情形，
    有臺灣高等法院被告前案紀錄表1 份附卷可稽，其於徒刑執
    行完畢後，5 年以內再故意犯本件有期徒刑以上之罪，為累
    犯，應依刑法第47條第1 項之規定加重其刑。再本案係因亞
    東醫院醫護人員發覺被告施用毒品犯行而通報警方前往查緝
    一情，有新北市政府警察局板橋分局刑事案件移送書在卷可
    參，是警方於前往查緝本案時，業已知悉前開犯罪情事，被
    告雖自白犯行，要與自首要件不符，附此敘明。爰審酌被告
    前因施用毒品案件，業經觀察、勒戒及強制戒治，仍未能戒
    除施用毒品惡習，再犯本件施用毒品犯行，顯見其意志不堅
    ，委無足取，其雖提出診斷證明書證明因身罹疾病，陳稱係
    為止痛而施用海洛因，然施用毒品止痛之舉無異飲鴆止渴，
    要無可取，所為自屬非是，亦難以此獲邀寬典，併衡其犯罪
    目的、手段、所犯施用毒品犯行究為自戕行為，及犯罪後坦
    承犯行，及其自100 年4 月1 日起自願參加美沙冬替代療法
    ，目前持續治療，成癮程度改善中一節，有新北市立聯合醫
    院100 年4 月13日診斷證明書1 紙在卷可參，堪認其有悛悔
    之意，犯罪後態度尚可等一切情狀，量處如主文所示之刑。
    扣案海洛因1 包，淨重0.2190公克，取樣0.0020公克鑑驗，
    驗餘淨重0.2170公克一節，有交通部民用航空局航空醫務中
    心100 年2 月18日航藥鑑字第1000719 號鑑定書1 份在卷可
    參，屬第1 級毒品，及裝盛前開海洛因之包裝袋1 個、含海
    洛因殘渣之注射針筒1 支，因均有海洛因黏附其上無法析離
    ，不問屬於被告所有與否，均應依毒品危害防制條例第18條
    第1 項前段沒收銷燬之。
據上論斷，應依刑事訴訟法第273 條之1 第1 項、第299 條第1
項前段，毒品危害防制條例第10條第1 項、第18條第1 項前段，
刑法第11條前段、第47條第1 項，判決如主文。
本案經檢察官林修平到庭執行職務。
中    華    民    國   100    年    4     月    28    日
                      刑事第十一庭  法  官  何燕蓉
如不服本判決，應於判決送達後十日內敘明上訴理由，向本院提
出上訴狀（應附繕本），上訴於臺灣高等法院。
上列正本證明與原本無異。
                                    書記官  王元佑
中    華    民    國   100    年    4     月    29    日